【裁判字號】    89,訴,105
【裁判日期】    891012
【裁判案由】    強盜等
【裁判全文】
臺灣花蓮地方法院刑事判決                          八十九年度訴字第一五號
    公  訴  人  臺灣花蓮地方法院檢察署檢察官
    被      告  丁○○
右列被告因贓物案件，經檢察官提起公訴（八十九年度偵字第七六八號），本院判決
如左：
    主  文
丁○○連續故買贓物，處有期徒刑陸月。緩刑伍年。
    事  實
一、丁○○於民國（以下同）八十九年二月下旬，明知精神耗弱之人庚○○（已先行
    審結）持往花蓮市○○街四之一號其所經營之小母豬檳榔攤出售之新力牌車用音
    響一台及如附表所示之無線電對講機四台，係來源不明顯可疑為財產犯罪所得之
    贓物，竟仍基於概括之犯意，分別於同年月二十四、二十五、二十六日先後以新
    台幣（下同）二千五百元至三千元不等之低價，連續向庚○○購買無線電對講機
    共三台。又於同年月二十七日，又以三千元之代價，再向庚○○買受無線電對講
    機一台及新力牌車用音響一台。嗣於同年月二十九日上午十時三十分許，經警持
    臺灣花蓮地方法院檢察署檢察官簽發之搜索票，前往上述丁○○經營之檳榔攤實
    施搜索，當場查獲上開新力牌車用音響一組及無線電對講機四台（搜索共扣得無
    線電對講機五台，但其中一台ＫＥＮ─ＷＯＯＤ─ＴＭ─七三二Ａ型無線電對講
    機並非庚○○所竊取並販售丁○○），而查獲上情。
二、案經花蓮縣警察局花蓮分局報請臺灣花蓮地方法院檢察署檢察官偵查起訴。
    理  由
一、訊據被告丁○○固供承於上開時地以前述價格向同案被告庚○○購得無線電對講
    機四台及車用音響一台，但矢口否認明知贓物而故買，並以：伊於第一次購買無
    線電對講機之前，曾詢問庚○○該等物品是否犯罪而得之贓物，龔某告以該等財
    物並非贓物後伊始放心買受，伊並無贓物犯罪之故意云云置辯。惟查：
（一）前述車用音響一台及如附表所示無線電對講機四台，分係被害人甲○○、乙○○及不詳成年人士所有，並先後於八十九年二月初某日下午、同年月二十五、
      二十六日，在花蓮縣吉安鄉○○路、花蓮市○○路與和平路一帶遭同案被告庚○○徒手竊取後售予被告丁○○等事實，已據同案被告庚○○迭於警訊及審理
      中供述甚明，核與被害人乙○○、甲○○於本院及警訊中指訴失竊情節大致相
      符，並與證人戊○○（出售遭竊之無線電對講機予乙○○，並於警訊中代乙○○辨識扣案無線電對講機之人）於本院調查中證述情形吻合，且有分由被害人
      乙○○、甲○○出具之贓物領據共二紙及代保管（新力牌車用音響）單據一紙
      附卷可證，復有司法警察搜索被告丁○○住處搜索扣押證明筆錄一紙及照片十
      幀存卷可參，被告丁○○自庚○○處買受之物確係因龔某竊盜而得之贓物甚明
      。
（二）上述竊自被害人甲○○及乙○○之無線電對講機遭竊時之交易價格約為五千至
      一萬元之間，除非係贓物買賣，否則不可能以二千五百元左右之價金購得乙節
      ，亦據證人甲○○及經營無線電對講機買賣交易達十五年資歷之戊○○於本院
      調查中結證在卷，被告丁○○自承於閒暇之時使用無線電對講機已四至五年（
      詳本院審理筆錄），自非初入無線電玩家領域不明一般交易行情之人，竟四度
      以此低廉價格連續購入，已與社會常情不相符合。又被告丁○○於警訊中復供
      稱曾於二年前以八千元購入ＫＥＮ─ＷＯＯＤ─ＴＭ─七三二Ａ無線對講機一
      台，其竟能於二年後以二千五百元左右之低價向庚○○買受同型無線電對講機
      ，益見被告丁○○確知買受前揭贓物與一般合法取得管道之價差甚鉅。
（三）又查被告庚○○於警訊及本院調查中雖均供稱其未向被告丁○○告知所出售之
      物品均係竊得之贓物，但有告訴梁某車用音響乃自車禍後停置路邊之汽車內拆
      卸取出等語，如此至少就新力牌車用音響而言，被告丁○○已知並非合法取得
      之財物。而本件同案被告庚○○係「安非他命精神病」患者，並因而三度接受
      國軍花蓮總醫院住院治療，本件經委請該醫院併為被告庚○○為精神鑑定後，
      認庚○○有意識混亂、注意力不集中、語言表達文不對題或不連貫等病症，而
      屬精神耗弱之人，有該醫院八十九年八月七日（八九）濟德四字第二二一一號
      函所附之精神鑑定報告一份在卷可稽，可知庚○○可自外觀上輕易查知其並非
      具備持有或仲介多台無線電對講機能力之常人。訊之被告丁○○亦供稱伊與被
      告庚○○本來不認識，龔某看起來傻傻的等語（本院八十九年四月二十日訊問
      筆錄），顯見被告丁○○亦於交易之過程中知悉庚○○與正常人士之差異性。
      再者，被告丁○○於警訊中亦供承其於八十九年二月二十九日最後一次購買無
      線電對講機及車用音響之時已獲庚○○告稱該等物品為贓物，其辯稱多次買受
      過程中全然不知被告庚○○並非合法有權出售該等財物之人，殊難採信。
（四）證人己○○雖於本院調查中到庭結證稱曾見被告丁○○詢問庚○○出售之物品
      是否贓物，庚○○告以不是等語（被告丁○○所舉證人丙○○則證稱未聽聞丁○○與庚○○交談之內容等語）。然本件同案被告庚○○既有前述異於常人之
      外觀；而被告庚○○涉入無線電對講機領域已四、五年，其與庚○○數次交易
      價格非但明顯低於一般交易行情，亦與被告丁○○自己購入相同機型之無線電
      對講機價格差異甚鉅。故縱然出賣人庚○○明確告以上開待售財物來源合法，
      亦難令被告丁○○及其他一般無線電對講機玩家相信確非不法取得之贓物，是
      證人己○○之證言，同難採為對被告丁○○有利之認定。
    綜上各節，被告丁○○前揭辯詞，均屬卸責之詞，難憑採信，本件被告丁○○故
    買贓物之犯罪事證已臻明確，應依法論科。
二、核被告丁○○之所為，係犯刑法第三百四十九條第二項之故買贓物罪，其先後四
    次故買犯行，時間緊接，所犯罪名相同，顯係出於概括之犯意為之，為連續犯，
    爰依刑法第五十六條之規定以一罪論，並加重其刑，公訴人未敘及被告丁○○應
    依連續犯之例論處，自有未洽。爰審酌被告丁○○除另有違反勞動基準法案件經
    本院判處拘役刑（此為本院職務上已知之事實）外別無犯罪紀錄素行尚佳，及其
    犯罪動機及目的無非貪圖小利而罹法禁，但其行為無異鼓勵竊盜之上游不法行為
    之遂行對於社會財產安全造成之危害頗鉅，暨其犯罪後之態度等一切情狀，量處
    如主文所示之刑。末查被告丁○○前未曾受有期徒刑以上刑之宣告，有台灣花蓮
    地方法院檢察署刑案資料查註紀錄表一紙附卷可稽，其犯罪後當知所警惕，本院
    認其經此教訓後，應無再犯之虞，因認其所宣告之刑，以暫不執行為適當，併予
    宣告緩刑五年，以勵來茲而啟自新。
據上論斷，應依刑事訴訟法第二百九十九條第一項前段，刑法第五十六條、第三百四
十九條第二項、第七十四條第一款，罰金罰鍰提高標準條例第一條前段，判決如主文
中      華      民      國    八十九    年      十      月     十二     日
                              臺灣花蓮地方法院刑二庭
                                  法  官  陳  欽  賢
右正本證明與原本無異。
如對本判決不服，應於送達後十日內，向本院提出上訴狀。（應抄附繕本）告訴人或
被害人如對於本判決不服者，應具備理由請求檢察官上訴，其上訴期間之計算係以檢
察官收受判決正本之日期為準。
                                  法院書記官
中      華      民      國    八十九    年       十     月      十三    日
附錄本判決論罪之法律條文：
刑法第三百四十九條第二項；
搬運、寄藏、故買贓物或為牙保者，處五年以下有期徒刑、拘役或科或併科一千元以
下罰金。
  附  表
  ＫＥＮ─ＷＯＯＤ─ＴＭ─七三二Ａ  無線對講機一台
  ＫＥＮ─ＷＯＯＤ─ＴＭ─七三二    無線對講機一台
  ＫＥＮ─ＷＯＯＤ─ＴＭ─七三一Ａ  無線對講機一台
  ＳＡＮＴ─ＥＣＨ─ＴＭ七三三      無線對講機一台


司法院資訊處製作；財團法人民間司法改革基金會備份。
